臺灣高等法院臺中分院刑事判決
110年度上易字第774號
上  訴  人  臺灣南投地方檢察署檢察官 
被      告  曾泰霖


            曾龍飛


            程雲慶


上列上訴人因被告等毀棄損壞案件，不服臺灣南投地方法院109
年度易字第199號中華民國110年7月1日第一審判決（起訴案號：
臺灣南投地方檢察署108年度偵字第4628號、109年度偵字第1708
號），提起上訴，本院判決如下：
    主  文
上訴駁回。
    理  由
一、本案經本院審理結果，認第一審判決諭知被告戊○○、庚○○有
    罪及定應執行刑部分，諭知被告己○○無罪判決部分（有罪部
    分未經檢察官上訴），均無不當，應予維持，並引用第一審
    判決書記載之理由（如附件）。
二、檢察官上訴意旨略以：
  ㈠被告己○○無罪部分：
    被害人甲○○先後2次於警詢證述情節前後一致，復核與證人
    乙○○於警詢中證稱：監視錄影畫面之人雖有戴黑框眼鏡，但
    我推估己○○有時戴眼鏡、有時戴隱形眼鏡等語符合，且其2
    二人指證述之內容，具體又細微，並非空泛虛構，自有其一
    定之可憑信，原審疏未注意被害人甲○○、證人乙○○2人之上
    開證述，僅以照片清晰度不夠，不足以辨識確為被告己○○本
    人，遽為無罪之判決，尚嫌速斷。
  ㈡被告戊○○、庚○○定應執行刑部分：
    ⒈被告戊○○係觸犯毀其損壞之罪，合計7罪，原審各判處如其
      附表編號1至7所示拘役20日、30日、20日、40日、20日、
      20日及20日，合計總宣告之拘役為170日。而原審定被告
      戊○○應執行之刑為拘役100日，等同給予被告戊○○0.5882
      折之折扣（計算方式：100日÷170日₌0.5882）。
　　⒉被告程慶雲係觸犯毀其損壞之罪，合計4罪，原審各判處如
      其附表編號1至4所示拘役20日、30日、20日、40日，合計
      總宣告之拘役為110日。而原審定被告庚○○應執行之刑為
      拘役70日，等同給予被告庚○○0.6363折之折扣（計算方式
      ：70日÷110日₌0.6363）。　
    ⒊比較同案共犯即被告曾勝堃部分，被告曾勝堃與被告戊○○
      共犯原判決附表編號2、3所示之2罪，分別判處拘役30日
      、20日，合計總宣告之拘役為50日。而原審定被告曾勝堃
      應執行之刑為拘役40日，等同給予被告曾勝堃0.8折之折
      扣（計算方式：40日÷50日₌0.8）。而比較上開3人所犯總
      罪數，被告戊○○犯7罪、被告庚○○犯4罪，被告曾勝堃犯2
      罪，依一般社會之法律感情及經驗論理法則觀之，被告戊○○、庚○○之可責難性，自應高於被告曾勝堃，經定應執行
      刑後，被告戊○○、庚○○定應執行之折扣數反而高於被告曾
      勝堃之折扣數，顯不合罪刑相當、輕重得宜及罰當其罪等
      原則均有所違背。
  ㈢本件原判決諭知無罪及上開定應執行刑裁量權之行使有上開
    違誤，請將原判決撤銷，更為適當合法之判決。
三、經查：
  ㈠被告己○○無罪部分：
    被告己○○被訴於108年9月10日毀損甲○○住處玻璃一情，經本
    院勘驗檢察官所舉之甲○○住處監視錄影光碟結果：當天監視
    器錄影所拍攝到手持棍棒、擊毀窗戶之人的影像，是頭戴安
    全帽，眼睛戴眼鏡，比照卷內被告己○○影像資料及被告己○○
    當庭脫下口罩的臉像，臉部的輪廓看起來與被告己○○並不相
    似，且監視影像有過度曝光之情形等情，有本院勘驗筆錄、
    己○○之相片影像資料查詢結果及監視器翻拍照片附卷可稽（
    本院卷第145至146、162之1至173頁），足認毀損甲○○住處
    玻璃之人，並非被告己○○，證人甲○○、乙○○證述與事實不符
    ，不足採信。原審以公訴人所提出之證據，尚無法證明被告
    己○○有毀損他人物品之犯行，為被告己○○無罪之諭知，並無
    違誤。
  ㈡被告戊○○、庚○○定應執行刑部分：
　  ⒈按數罪併罰之定應執行之刑，係出於刑罰經濟與責罰相當
      之考量，並非予以犯罪行為人或受刑人不當之利益，為一
      種特別的量刑過程，相較於刑法第57條所定科刑時應審酌
      之事項係對一般犯罪行為之裁量，為定應執行刑之宣告，
      乃對犯罪行為人本身及所犯各罪之總檢視，除應考量行為
      人所犯數罪反應出之人格特性，並應權衡審酌行為人之責
      任與整體刑法目的及相關刑事政策，在量刑權之法律拘束
      性原則下，宣告多數拘役者，依刑法第51條第6款之規定
      ，採限制加重原則，以宣告各刑中之最長期為下限，各刑
      合併之刑期為上限，但最長不得逾120日，資為量刑自由
      裁量權之外部性界限，並應受法秩序理念規範之比例原則
      、平等原則、責罰相當原則、重複評價禁止原則等自由裁
      量權之內部抽象價值要求界限之支配（本院按：即內部性
      界限），以使輕重得宜，罰當其責，俾符合法律授與裁量
      權之目的，以區別數罪併罰與單純數罪之不同，兼顧刑罰
      衡平原則。而刑法第51條所定數罪併罰之方法，就宣告多
      數拘役者，僅於該條第6款規範其界限，但衡酌之裁量因
      子為何，則無明文。惟依其制度目的，應綜合評價各罪類
      型、關係、法益侵害之綜合效果，考量犯罪人個人特質，
      認應對之具體實現多少刑度，即足達到矯治教化之必要程
      度，並符罪責相當原則，以緩和宣告刑可能存在之不必要
      嚴苛。
　　⒉本件原審就被告戊○○、庚○○所犯之各罪，依刑法第53條及
      第51條第6款之規定定其應執行之刑，係以被告戊○○、庚○○如原判決附表各罪宣告刑中之最長期即拘役40月以上，
      原判決附表所示被告戊○○、庚○○各罪合併之刑期上限即分
      別為拘役170日（但依上開規定，最長不得逾120日）、11
      0日以下，在此範圍內考量被告戊○○等2人犯罪行為之不法
      與罪責程度，及施以矯正之必要性，分別酌定被告戊○○、
      庚○○應執行刑拘役100日、70日，原判決定刑之減刑幅度
      加總經核尚屬合理範圍內，依上說明，仍合於法律規定之
      內部性界限及外部性界限，業已注意上開各罪中適度寬減
      其應受執行之刑期，以免累加宣告刑而對被告戊○○2人過
      於苛酷，基於保障被告戊○○2人此部分之期待利益，並未
      量處超過各該單獨宣告刑之加總，從形式上觀察，要屬原
      審法院職權之合法行使，經核並無違誤。雖被告戊○○、庚○○與同案被告曾勝堃所定應執行之折算比例不同，然定應
      執行刑不應以不同被告間均為純數學式的同一折算比例，
      始認為合法，依上說明，仍應就各被告間個人特質，認應
      對之具體實現多少刑度，即足達到矯治教化之必要程度，
      並符罪責相當原則，採限制加重原則，以緩和宣告刑可能
      存在之不必要嚴苛而為裁量，否則毋寧限制法官基於合目
      的性之考量。原判決定應執行刑理由雖稍嫌簡略（雖未另
      立一段特別說明定應執行刑之理由，但已於量刑理由欄略
      作說明），而微有瑕疵，但對於判決結果無影響，經核尚
      無明顯違法或不當。
  ㈢綜上，上訴意旨對原審諭知被告己○○無罪，及定應執行刑裁
    量權之適法行使，任意指摘，為無理由，應予駁回。
據上論結，應依刑事訴訟法第373條、第368條，判決如主文。
本案經檢察官簡汝珊提起公訴，檢察官吳宣憲提起上訴，檢察官
丙○○到庭執行職務。
中　　華　　民　　國　　110 　年　　11　　月　　4 　　日
            刑事第十庭  審判長法  官  陳  宏  卿
                              法  官  林  美  玲
                              法  官  楊  文  廣
以上正本證明與原本無異。
不得上訴。
                              書記官  呂  安  茹
　　　　　　　　　　　　　　　　　　　　　　　　
中　　華　　民　　國　　110 　年　　11　　月　　4 　　日
附件：
臺灣南投地方法院刑事判決
                                      109年度易字第199號
公　訴　人　臺灣南投地方檢察署檢察官 
被　　　告　戊○○　
                    
                   
            己○○　
                    
                    
            庚○○　
                    
     
            曾勝堃　
                    
                   
                   
                   
                   
上列被告等因毀棄損壞案件，經檢察官提起公訴（108 年度偵字
第4628號、109 年度偵字第1708號），本院判決如下：
    主  文
戊○○犯如附表「罪名、科刑及沒收」欄所示之罪，各處如附表
「罪名、科刑及沒收」欄所示之刑及沒收。應執行拘役壹佰日，
如易科罰金，以新臺幣壹仟元折算壹日。
己○○犯如附表「罪名、科刑及沒收」欄所示之罪，各處如附表
「罪名、科刑及沒收」欄所示之刑及沒收。應執行拘役陸拾伍日
，如易科罰金，以新臺幣壹仟元折算壹日。
庚○○犯如附表「罪名、科刑及沒收」欄所示之罪，各處如附表
「罪名、科刑及沒收」欄所示之刑。應執行拘役柒拾日，如易科
罰金，以新臺幣壹仟元折算壹日。
曾勝堃犯如附表「罪名、科刑及沒收」欄所示之罪，各處如附表
「罪名、科刑及沒收」欄所示之刑。應執行拘役肆拾日，如易科
罰金，以新臺幣壹仟元折算壹日。
己○○其餘被訴如起訴書犯罪事實欄一、(一)部分無罪。
    犯罪事實
一、戊○○與己○○為父子（下稱曾氏父子），庚○○與己○○
    為同學，曾勝堃為庚○○之朋友。曾氏父子居住於○○縣○○鎮○○○路00巷之○○第一城社區（下稱○○社區），門
    牌號碼為18 號 ，甲○○前與其等為隔壁鄰居，門牌號碼為
    20號，乙○○亦為曾氏父子隔壁鄰居，門牌號碼為16號，曾
    氏父子因誤認甲○○、乙○○之家庭成員分別有騷擾其居家
    安寧之行為，而對甲○○、乙○○心生不滿。戊○○另聽聞
    友人與丁○○間之糾紛，亦對丁○○心生不滿。遂分別為下
    列犯行：
(一)戊○○、己○○與庚○○共同基於毀損之犯意聯絡，由曾泰
    霖擬訂計畫，己○○邀約庚○○並告知大致計畫內容，獲程
    雲慶同意後，戊○○聯絡不知情之計程車司機陳慶棟於民國
    108 年10月6 日晚間某時許至南投縣竹山鎮之麥當勞附近搭
    載曾氏父子，復依戊○○指示前往雲林縣斗六火車站附近搭
    載庚○○，隨即返回前開麥當勞，由己○○騎乘車牌號碼00
    0-0000號普通重型機車帶領陳慶棟駕駛至○○社區外停車，
    於同日晚間10時35分許，由庚○○依戊○○之指示，以曾泰
    霖提供之鐵門鑰匙進入○○社區後，再以曾氏父子提供之白
    色油漆1 桶潑灑甲○○住家1 樓大門、牆面及花臺，致上開
    門面或牆面之美觀功能受影響，使原有效用喪失而不堪使用
    ，足生損害於甲○○。
(二)戊○○復擬訂計畫，由己○○邀約庚○○並告知對甲○○犯
    罪之計畫，且請其另找一人參加，庚○○同意後遂自行邀約
    曾勝堃同往。戊○○復聯絡不知情之計程車司機陳慶棟，請
    其幫忙購買紅色油漆2 桶，並於108 年11月12日晚間某時許
    至南投縣竹山鎮某處搭載戊○○，並依戊○○指示前往雲林
    縣林內鄉瑞農路之便利商店搭載庚○○與曾勝堃，隨即返回
    南投縣依戊○○指示於南投縣○○鎮○○巷25弄附近停車，
    於同日晚間10時50分許，於己○○不知情下，戊○○、程雲
    慶與曾勝堃共同基於毀損之犯意聯絡，由庚○○與曾勝堃依
    戊○○之指示另先行前往址設南投縣○○鎮○○巷25弄7 號
    之丞基大樓，以戊○○提供之磁卡1 張進入大門，先至該大
    樓6 樓之1 丁○○之住處，以上開紅色油漆潑灑丁○○之大
    門及內門，復至地下室對丁○○所使用、登記於其配偶林立
    真名下車牌號碼0000-00 號之自小客車潑灑紅色油漆，並以
    戊○○提供之磚塊砸毀該車輛之擋風玻璃，致上開門面及車
    輛之美觀等功能受影響，使原有效用喪失而不堪使用，足生
    損害於丁○○。
(三)戊○○、己○○、庚○○與曾勝堃依前擬定之計畫內容，共
    同基於毀損之犯意聯絡，於108 年11月12日晚間11時36分許
    ，於庚○○與曾勝堃完成上開毀損丁○○所有物之行為後，
    再次搭乘陳慶棟之計程車，陳慶棟復依戊○○指示駕車前往
    ○○社區外停車，庚○○與曾勝堃依戊○○之指示，以曾泰
    霖提供之石塊砸毀甲○○住家1 樓客廳之玻璃2 片、紗窗1
    片，足生損害於甲○○。
(四)戊○○、己○○與庚○○共同基於毀損之犯意聯絡，由曾泰
    霖擬訂計畫，己○○邀約庚○○並告知大致計畫內容，獲程
    雲慶同意後，於108 年11月19日晚間11時56分許，己○○與
    庚○○分別騎乘車牌號碼000-000 號、9GD-229 號普通重型
    機車至○○社區外，由庚○○依己○○之指示及戊○○提供
    之鐵門鑰匙進入○○社區，持己○○提供之鐵鎚1 支敲毀尤
    小君住家1 樓鐵捲門及監視器1 支，足生損害於甲○○。
(五)108 年11月29日晚間11時3 分許，戊○○基於毀損之犯意，
    自其住家3 樓主臥室窗戶，持石頭朝隔壁甲○○家丟擲，致
    毀壞甲○○住家3 樓浴室玻璃1 扇，足生損害於甲○○。
(六)109 年1 月5 日凌晨5 時3 分許，戊○○基於毀損之犯意，
    自其住家3 樓主臥室窗戶，持磚塊朝隔壁甲○○家丟擲，致
    毀壞甲○○住家3 樓浴室玻璃1 扇，足生損害於甲○○。
(七)109 年2 月18日晚間10時52分許，戊○○基於毀損之犯意，
    自其住家5 樓陽台之圍牆內，持磚頭朝隔壁乙○○住處5 樓
    丟擲，致毀壞乙○○住處之紗門1 扇，足生損害於乙○○。
二、案經甲○○、丁○○、乙○○訴由南投縣政府警察局竹山分
    局報告臺灣南投地方檢察署檢察官偵查起訴。
    理  由
甲、有罪部分
壹、證據能力部分
一、按被告以外之人於審判外之言詞或書面陳述，除法律有規定
    者外，不得作為證據；被告以外之人於審判外之陳述，雖不
    符刑事訴訟法第159 條之1 至第159 條之4 之規定，而經當
    事人於審判程序同意作為證據，法院審酌該言詞陳述或書面
    陳述作成時之情況，認為適當者，亦得為證據。當事人、代
    理人或辯護人於法院調查證據時，知有第159 條第1 項不得
    為證據之情形，而未於言詞辯論終結前聲明異議者，視為有
    前項之同意，刑事訴訟法159 條第1 項、第159 條之5 分別
    定有明文。本判決對於被告庚○○、曾勝堃引用被告庚○○、曾
    勝堃以外之人於審判外之陳述，經被告庚○○、曾勝堃表示同
    意有證據能力（見本院卷第175 頁），本院審酌上開證據資
    料製作時之情況，尚無違法不當及證明力明顯過低之瑕疵，
    亦認為以之作為證據應屬適當，依刑事訴訟法第159條之5 
    第1 項規定，均有證據能力；對於被告戊○○、曾勝堃引用被
    告戊○○、曾勝堃以外之人於審判外之陳述，被告戊○○、曾勝
    堃對證據能力表示不予爭執，且被告戊○○、曾勝堃知悉有第
    159 條第1 項不得為證據之情形，於言詞辯論終結前亦未聲
    明異議，本院審酌各該證據作成時之情況，核無違法不當或
    證明力明顯過低之瑕疵，亦認以之作為證據應屬適當，是依
    刑事訴訟法第159 條之5 第2 項之規定，認均有證據能力。
二、其餘認定本案犯罪事實之非供述證據，查無違反法定程序取
    得之情，依刑事訴訟法第158 條之4 規定反面解釋，亦具證
    據能力。
貳、認定犯罪事實所憑證據及理由
一、上開犯罪事實，業據被告戊○○、庚○○及曾勝堃坦誠不諱，核
    與證人即告訴人甲○○於警詢及偵查時之證述、證人即告訴人
    丁○○、乙○○於警詢時之證述、證人陳慶棟於警詢及偵查時之
    證述、證人即同案被告戊○○、庚○○、曾勝堃、己○○於警詢及
    偵查時之證述大致相符（見南投縣政府警察局竹山分局投竹
    警偵字第1090004465號卷【下稱警卷二】第9 至20、48至50
    、62至74、112 至120 、136 至139 、154 至160 、177 至
    179 、183 至187 、190 至198 、214 至217 、252 至257 
    、276 至282 、294 至296 、325 至326、329 、356 至360
     、365 至366 頁，他字卷一第52至55、227 至230 、251 
    至253 頁、他字卷二第189 至194 、196至203 、206 至211
     、214 至220 頁、偵卷二第29頁），並有南投縣政府警察
    局竹山分局指認犯罪嫌疑人紀錄表暨相片影像資料查詢結果
    1 份、108 年9 月10日監視器影像擷取畫面暨現場照片14張
    、指認犯罪嫌疑人紀錄表暨相片影像資料查詢結果1 份、10
    8 年10月6 日監視器影像擷取畫面暨現場照片6 張、108 年
    11月12日監視器影像擷取畫面暨現場照片12張、108 年11月
    12日監視器影像擷取畫面暨現場照片12張、108 年11月19日
    監視器影像擷取畫面6 張、108 年11月29日監視器影像擷取
    畫面暨現場照片5 張、109 年1 月5 日監視器影像擷取畫面
    暨現場照片5 張、109 年2 月18日監視器影像擷取畫面暨現
    場照片3 張、本院109 年聲搜字106 號搜索票、南投縣政府
    警察局竹山分局搜索扣押筆錄暨扣押物品目錄表、指認犯罪
    嫌疑人紀錄表暨相片影像資料查詢結果、自願受搜索同意書
    、南投縣政府警察局竹山分局扣押筆錄暨扣押物品目錄表、
    車輛詳細資料報表、指認犯罪嫌疑人紀錄表暨相片影像資料
    查詢結果、車輛詳細資料報表、指認犯罪嫌疑人紀錄表暨相
    片影像資料查詢結果各1 份、南投縣政府警察局竹山分局刑
    事案件案發現場時序表及相關照片各2 份、現場暨車損照片
    6 張、南投縣政府警察局竹山分局指認犯罪嫌疑人紀錄表暨
    相片影像資料查詢結果各1 份、證人陳慶棟之手機通話紀錄
    翻拍照片2 張、南投縣政府警察局竹山分局偵辦1006毀損案
    涉案影像時序表、南投縣政府警察局竹山分局指認犯罪嫌疑
    人紀錄表暨相片影像資料查詢結果、指認犯罪嫌疑人紀錄表
    暨相片影像資料查詢結果、南投縣政府警察局竹山分局指認
    犯罪嫌疑人紀錄表暨相片影像資料查詢結果、南投縣政府警
    察局竹山分局偵辦1112毀損案涉案影像時序表各1 份、108 
    年11月12日超商監視器影像擷取畫面6 張、南投縣政府警察
    局竹山分局扣押筆錄暨扣押物品目錄表、指認犯罪嫌疑人紀
    錄表暨相片影像資料查詢結果、指認犯罪嫌疑人紀錄表暨相
    片影像資料查詢結果、指認犯罪嫌疑人紀錄表暨相片影像資
    料查詢結果各1 份、現場照片8 張、南投縣政府警察局竹山
    分局偵辦1119毀損案涉案影像時序表1 份、108 年11月29日
    監視器影像擷取畫面暨現場照片12張、109 年1 月5 日監視
    器影像擷取畫面暨現場照片8 張、109 年2 月18日監視器影
    像擷取畫面4 張、南投縣政府警察局竹山分局指認犯罪嫌疑
    人紀錄表暨相片影像資料查詢結果1 份、108 年11月1 日監
    視器影像擷取畫面暨現場照片6 張、扣押物品照片2 張、南
    投縣政府警察局竹山分局扣押物品清單1份、現場照片9 張
    、扣押物品清單1 份、丞基大樓照片10張在卷可稽（南投縣
    政府警察局竹山分局投竹警偵字第1080015062號卷【下稱警
    卷一】第7 至8 、14至20頁、警卷二第21至43、78至84、94
    至99、105 、122 至126 、134 、141 至153 、161 至176 
    、181 至182 、200 至203 、218 至25 0、259 至261 、28
    3 至286 、320 至323 、331 至355 、369 至370 頁，他字
    卷一第56至61頁、偵卷二第23至25、31至34頁，本院卷第59
    、105 至123 頁），被告戊○○、庚○○、曾勝堃自白與上開犯
    罪事實相符，此部分事實，應堪認定。
二、被告己○○固坦承有與被告庚○○聯絡，並告訴被告庚○○其父即
    被告戊○○與鄰居糾紛，且提供鐵鎚等情，惟矢口否認有何共
    同毀損之犯行，辯稱：我只有叫庚○○、曾勝堃來，我沒叫庚○○去潑漆，我沒有邀庚○○去潑漆，我只負責聯絡，沒告訴他
    們計畫，我都沒有參與等語。惟查：
(一)被告己○○有與被告庚○○、曾勝堃聯絡，並告知被告庚○○其父
    即被告戊○○與鄰居糾紛，且提供鐵鎚等情核與證人戊○○、庚○○、曾勝堃於警詢、偵查及本院審理時之證述大致相符（見
    警卷二第11、190 至203 、215 至216 、253至255 頁、他
    字卷二第215 、218 頁、本院卷第215 頁），並有扣案鐵鎚
    1 支，亦為被告己○○所不爭執，是此部分之
    事實，應堪置信。
(二)被告己○○於警詢時自承：我知道我爸爸戊○○與被害人有糾紛
    ，所以我爸有跟我說，叫我找個人來處理這件事，所以我就
    找庚○○並跟他講說我們家跟隔壁鄰居家有糾紛；我是於案發
    前幾天就有用微信及LINE通訊軟體跟庚○○聯絡，跟他說要作
    案當天會再跟他聯絡，所以108 年10月6 日當日我就有請他
    過來，之後我父親和我一起騎機車前往麥當勞，當時有一部
    計程車司機，載我跟我父親前往斗六火車站附近去載庚○○，
    我們四人回到竹山麥當勞我就先騎車回家，之後我父親與庚○○就一起離開前往犯案地點潑漆；油漆是犯案當天我與我父
    親一同帶到計程車，再交給庚○○負責潑漆犯案；庚○○跟我是
    朋友，我父親一直要我去找人處理這件事，所以我怎可能會
    不知道，我們坐計程車時就帶油漆；108年11月12日戊○○叫
    我找庚○○另外找一人去我家隔壁甲○○家潑漆；108 年11月19
    日一開始我父親先請我聯繫庚○○，要我先跟庚○○說過幾天會
    需要請他過來毀損監視器及車門，到犯案當天我再直接跟庚○○聯絡請他過來毀損監視器及車門，放學後我就跟庚○○分別
    騎乘機車到犯案地點，後來我跟他說等我回家幾分鐘再過去
    ，最後庚○○砸完監視器及車庫車門後有傳訊息像我回報，然
    後他就騎機離開了，當天涉案之鐵鎚，是我拿鐵鎚給庚○○的
    等語（見警卷二第62至65、67至68頁，他字卷二第206 至20
    7 頁），與證人即同案被告庚○○於警詢及偵查時之證稱：10
    8 年10月6 日，己○○在學校遇到我告訴我要前往被害人住處
    做恐嚇及毀損情事，都是透過己○○聯繫戊○○，當天只有我下
    車潑漆；是己○○號召前往支援；己○○委託我幫他家人處理事
    情，一開始是己○○在學校當面跟我說，後來用電話聯絡；10
    8 年11 月12 日丟擲石頭毀損是己○○以手機電話聯繫我們的
    ，是由己○○號召前往支援；當天我是依己○○指示，我與另一
    名行為人坤ㄟ在雲林縣林內鄉便利超商，約略不久，有計程
    車至上述地點載我們；案發當天己○○有打給我，問到我到了
    沒，我說快到了之後，電話就掛掉了；戊○○一樣透過己○○來
    跟我說，他說他隔壁還是一樣沒有改善，希望我再幫忙，他
    說要我找一個朋友一起過去，我就去找我朋友曾勝堃；108 
    年11月19日被害人監視器及電動車門遭持鐵鎚攻擊毀損案件
    ，我受己○○指揮前往，己○○以手機聯繫我，己○○到現場告訴
    我持鐵鎚如何敲打被害人住處電動車門及監視器；約108 年
    11月17日晚間，己○○於夜間下課時跟我說，兩天後你幫我處
    理一件事，我會準備鐵鎚、口罩給你；我跟己○○是就讀高中
    夜間部同學，以前有欠他人情；此案是己○○指使我所為等語
    大致相符（見警卷二第190 至196 、214 至217 、253 頁，
    見他字卷二第197 至199 頁），顯見被告己○○與被告庚○○為
    同學，且犯罪事實一、( 一) 、(三) 均係由被告己○○聯繫
    被告庚○○參與毀損犯行並簡略告知犯罪內容，而犯罪事實一
    、( 一) 油漆亦是由被告己○○及被告戊○○交給被告庚○○，以
    及犯罪事實一、( 四) 是被告己○○聯繫並指揮被告庚○○去毀
    損告訴人甲○○住宅監視器及車庫車門之事實。
(三)綜上所述，可知犯罪事實一、( 一) 、( 三) 被告戊○○是透
    過被告己○○聯繫被告庚○○且由被告己○○先告知被告庚○○簡略
    犯罪內容，而犯罪事實一、( 四) 是被告己○○聯繫並指揮被
    告庚○○為毀損之犯行，顯然被告己○○具有犯意聯絡；且被告
    己○○不僅聯繫被告庚○○並告知犯罪內容，亦提供油漆、鐵鎚
    供被告庚○○使用，有行為分擔，是被告己○○與被告戊○○、庚○○、曾勝堃確實有共同毀損之事實。至於被告己○○上開所辯
    ，為臨訟之詞，不足採信。
(四)綜上所述，被告己○○所辯均不可採，本案事證明確，被告戊○○、庚○○、曾勝堃、己○○犯行均堪以認定，應依法論科。
參、論罪科刑
一、被告戊○○、庚○○、曾勝堃、己○○就犯罪事實一、( 一) 至( 
    五) 行為後，刑法第354 條業於108 年12月25日修正公布，
    並於108 年12月27日生效。惟修正前刑法第354 條之罰金刑
    刑度為「500 元以下」，依刑法施行法第1 條之1 第2 項本
    文規定將罰金數額修正提高30倍，換算為新臺幣15,000元，
    修正後刑法第354 條僅將罰金刑刑度明文，新舊法處罰之輕
    重相同，故無比較適用之問題，非刑法第2 條第1 項所指之
    法律有變更，應依一般法律適用原則，逕適用裁判時法即修
    正後刑法第354 條。
二、核被告戊○○、庚○○、曾勝堃、己○○各次所為，均係犯刑法第
    354 條之毀損他人物品罪。
三、按共同正犯之成立，只須具有犯意之聯絡與行為之分擔，既
    不問犯罪動機起於何人，亦不必每一階段犯行，均經參與，
    且意思之聯絡不限於事前有協議，即僅於行為當時有共同犯
    意之聯絡者，亦屬之。其表示之方法，亦不以明示通謀為必
    要，即相互間有默示之合致，亦無不可。而共同實施犯罪行
    為之人，在合同意思範圍以內，各自分擔犯罪行為之一部，
    相互利用他人之行為，以達其犯罪目的者，即應對全部所發
    生之結果，共同負責，是共同正犯在犯意聯絡範圍內之行為
    ，應同負全部責任。本件被告戊○○主導上開犯行，並提供磚
    頭、油漆等犯罪工具，被告己○○負責聯繫被告庚○○參與犯罪
    或指揮被告庚○○，亦提供鐵鎚為犯罪工具，被告庚○○、曾勝
    堃負責實行，是被告戊○○、庚○○、己○○就犯罪事實一、( 一
    ) 、( 四) ；被告戊○○、庚○○、曾勝堃就犯罪事實一、( 二
    ) ；被告被告戊○○、庚○○、曾勝堃、己○○就犯罪事實一、( 
    三) ，有犯意聯絡及行為分擔，均應論以共同正犯。
四、被告戊○○就犯罪事實一、( 一) 至( 七) 所為；被告己○○就
    犯罪事實一、( 一) 、( 三) 、( 四) 所為；被告庚○○就犯
    罪事實一、( 一) 至( 四) 所為；被告曾勝堃犯罪事實一、
    ( 二) 、( 三) 所為，均係犯意各別，行為互殊，應予分論
    併罰。
五、爰審酌被告戊○○因與鄰居糾紛，心生不滿而與被告庚○○、曾
    勝堃、己○○而為上開毀損犯行，足見被告4 人對於他人財產
    法益欠缺應有之尊重，所為應予非難；被告戊○○、庚○○及曾
    勝堃犯後坦承犯行，態度尚可；被告己○○犯後否認犯行，態
    度尚非良好；再考量其等參與次數、犯罪手段、告訴人遭毀
    損物品價值、受損程度；兼衡被告戊○○自陳其為國中畢業之
    智識程度、目前無工作、須扶養小孩及前妻之家庭情況及免
    持之經濟狀況；被告己○○自陳其為高中畢業之智識程度、工
    作為美髮、免持之經濟狀況；被告庚○○自陳其為高中畢業之
    智識程度、無工作、免持之經濟狀況；被告曾勝堃自陳其為
    高中肄業之智識程度、工作為做鷹架、免持之經濟狀況等一
    切情狀，分別量處如主文所示之刑，並均諭知易科罰金之折
    算標準，並各定如主文所示應執行之刑，暨諭知易科罰金之
    折算標準。
肆、沒收按供犯罪所用、犯罪預備之物或犯罪所生之物，屬於犯
    罪行為人者，得沒收之，刑法第38條第2 項前段定有明文。
    經查，扣案之鐵鎚1 支，係被告己○○所有，為犯罪事實一、
    (四) 犯行所用之物；扣案三星手機1 支（含門號000000000
    0號SIM 卡1 張），為被告戊○○所有，亦為犯罪事實一、(一
    ) 、( 二) 、( 三) 犯行聯絡所用之物，均依刑法第38條第
    2 項規定沒收之。另扣案門號0000000000號SIM 卡1 張及蘋
    果手機1 支（含門號0000000000號SIM 卡1 張），尚無證據
    證明係供本案犯罪所用，均不予宣告沒收。
乙、無罪部分
壹、公訴意旨另略以：108 年9 月10日晚間11時41分許，被告己○○基於毀損之犯意，翻越其位於上開地址之住家5 樓陽台圍
    牆至隔壁告訴人甲○○家5 樓陽台（侵入住宅部分未據告訴）
    ，持棍棒砸碎告訴人甲○○住處5 樓之落地窗玻璃2 面及露臺
    燈1 盞，足生損害於告訴人甲○○，因認被告己○○就此涉犯刑
    法第354 條毀損他人物品罪嫌等語。（即起訴書犯罪事實欄
    一、( 一) 部分）
貳、按犯罪事實應依證據認定之，無證據不得認定犯罪事實；又
    不能證明被告犯罪者，應諭知無罪之判決，刑事訴訟法第15
    4 條第2 項、第301 條第1 項分別定有明文。而事實之認定
    ，應憑證據，如未能發現相當證據，或證據不足以證明犯罪
    事實，自不能以推測或擬制之方法，為裁判基礎。此所稱之
    證據，雖不以直接證據為限，間接證據亦包括在內，然而無
    論直接或間接證據，其為訴訟上之證明，須於通常一般人均
    不致有所懷疑，而得確信其為真實之程度者，始得據為有罪
    之認定。倘其證明尚未達到此一程度，而有合理懷疑之存在
    ，致無從使事實審法院獲得有罪之確信時，即應諭知被告無
    罪之判決。又檢察官就被告犯罪事實，應負舉證責任，並指
    出證明之方法，刑事訴訟法第161 條第1 項定有明文。因此
    ，檢察官對於起訴之犯罪事實，應負提出證據及說服之實質
    舉證責任。倘其所提出之證據，不足為被告有罪之積極證明
    ，或其闡明之證明方法，無從說服法官以形成被告有罪之心
    證，基於無罪推定之原則，自應為被告無罪之判決。另被害
    人、告訴人乃被告以外之人，本質上雖屬於證人，然與一般
    證人不同，其與被告常處於相反之立場，其陳述之目的，在
    使被告受刑事訴追處罰，證明力自較一般無利害關係之證人
    陳述薄弱。故被害人、告訴人縱立於證人地位而為指證及陳
    述，且其指證、陳述無瑕疵，亦不得作為有罪判決之唯一依
    據，仍應調查其他證據以察其是否與事實相符，亦即仍須有
    補強證據以擔保其指證、陳述之真實性，而為通常一般人不
    致有所懷疑者，始得採為論罪科刑之依據。至於所謂補強證
    據，係指除被害人、告訴人指證、陳述本身之外，其他足以
    證明犯罪事實確具有相當程度真實性之證據而言，且該必要
    之補強證據，須與構成犯罪事實具有關聯性之證據，非僅增
    強指證、陳述內容之憑信性。
參、公訴人認被告己○○涉犯毀損他人物品罪嫌，無非係以證人即
    告訴人甲○○之指述及證人乙○○之證述、監視器及影像擷取畫
    面、指認犯罪嫌疑人紀錄表暨相片影像資料查詢結果為其論
    據。訊據被告堅決否認有何之毀損他人物品犯行，辯稱：不
    是我做的，我也沒有叫別人做；可能是我年紀與當事人相符
    ，他才會認為是我等語。
肆、經查，告訴人甲○○於警詢時指稱：經我查看現場監視器畫面
    ，己○○有持棍棒毀損我住處之落地窗玻璃兩面及露臺燈一盞
    ，現場沒有其他人在場目擊事件經過；我能確認監視器畫面
    中，毀損我住處之人為己○○，是因為我看過他有戴眼鏡，所
    以我很確定毀損我家之人為己○○等語（見警卷一第5 、10頁
    ）；證人乙○○於警詢時亦證稱：影片中男子，明顯是己○○，
    因為他家雖然有哥哥，但其哥哥明顯比照片之男子臉更圓，
    而己○○平時我看到時，有時帶照片中之黑框眼鏡，有時沒帶
    等語（見警卷一第13頁），顯見案發當日並無人在案發現場
    目擊案發經過，而告訴人甲○○及證人乙○○亦是透過監視器畫
    面判斷毀損玻璃及露臺燈為被告己○○之事實，又觀監視器影
    像擷取畫面，可知當日以棍棒敲玻璃者頭戴安全帽，且監視
    器影像畫面亦非清晰，是否能從監視器影像擷取畫面準確判
    斷毀損之人確實為被告己○○，已屬可疑，是僅憑告訴人甲○○
    之指稱及證人乙○○之證述，尚難對被告己○○為不利之認定。
伍、綜上所述，公訴人所提出之證據，尚無法證明被告己○○有毀
    損他人物品之犯行，依上開說明，應為被告己○○無罪之諭知
    。
據上論斷，應依刑事訴訟法第299 條第1 項前段、刑法第301 條
第1 項，判決如主文。
本案經檢察官簡汝珊提起公訴，檢察官吳宣憲到庭執行職務。
中　　華　　民　　國　110 　　年　　7 　　月　　1 　　日
                  刑事第二庭    法　官　吳宗育
以上正本與原本無異。
如不服本判決應於收受送達後20日內向本院提出上訴書狀，並應
敘述具體理由；其未敘述上訴理由者，應於上訴期間屆滿後20日
內向本院補提理由書（均須按他造當事人之人數附繕本）「切勿
逕送上級法院」。
告訴人或被害人如對於本判決不服者，應具備理由請求檢察官上
訴，其上訴期間之計算係以檢察官收受判決正本之日期為準。
中　　華　　民　　國　 110　　年　　7 　　月　　1 　　日
附錄法條：
中華民國刑法第354條
毀棄、損壞前二條以外之他人之物或致令不堪用，足以生損害於
公眾或他人者，處 2 年以下有期徒刑、拘役或 1 萬 5 千元以
下罰金。
附表：

編號 犯罪事實 罪名、科刑及沒收  1 如犯罪事實欄一、( 一)所示 戊○○共同犯毀損他人物品罪，處拘役貳拾日，如易科罰金，以新臺幣壹仟元折算壹日。扣案三星手機壹支（含門號0000000000號SIM 卡壹張）沒收。己○○共同犯毀損他人物品罪，處拘役貳拾伍日，如易科罰金，以新臺幣壹仟元折算壹日。庚○○共同犯毀損他人物品罪，處拘役貳拾日，如易科罰金，以新臺幣壹仟元折算壹日。  2 如犯罪事實欄一、( 二)所示 戊○○共同犯毀損他人物品罪，處拘役參拾日，如易科罰金，以新臺幣壹仟元折算壹日。扣案三星手機壹支（含門號0000000000號SIM 卡壹張）沒收。庚○○共同犯毀損他人物品罪，處拘役參拾日，如易科罰金，以新臺幣壹仟元折算壹日。曾勝堃共同犯毀損他人物品罪，處拘役參拾日，如易科罰金，以新臺幣壹仟元折算壹日。  3 如犯罪事實欄一、( 三)所示 戊○○共同犯毀損他人物品罪，處拘役貳拾日，如易科罰金，以新臺幣壹仟元折算壹日。扣案三星手機壹支（含門號0000000000號SIM 卡壹張）沒收。己○○共同犯毀損他人物品罪，處拘役貳拾伍日，如易科罰金，以新臺幣壹仟元折算壹日。庚○○共同犯毀損他人物品罪，處拘役貳拾日，如易科罰金，以新臺幣壹仟元折算壹日。曾勝堃共同犯毀損他人物品罪，處拘役貳拾日，如易科罰金，以新臺幣壹仟元折算壹日。  4 如犯罪事實欄一、( 四)所示 戊○○共同犯毀損他人物品罪，處拘役肆拾日，如易科罰金，以新臺幣壹仟元折算壹日。己○○共同犯毀損他人物品罪，處拘役肆拾伍日，如易科罰金，以新臺幣壹仟元折算壹日。扣案鐵鎚壹支沒收。庚○○共同犯毀損他人物品罪，處拘役肆拾日，如易科罰金，以新臺幣壹仟元折算壹日。  5 如犯罪事實欄一、( 五)所示 戊○○犯毀損他人物品罪，處拘役貳拾日，如易科罰金，以新臺幣壹仟元折算壹日。  6 如犯罪事實欄一、( 六)所示 戊○○犯毀損他人物品罪，處拘役貳拾日，如易科罰金，以新臺幣壹仟元折算壹日。  7 如犯罪事實欄一、( 七)所示 戊○○犯毀損他人物品罪，處拘役貳拾日，如易科罰金，以新臺幣壹仟元折算壹日。